【裁判字號】    97,訴,541
【裁判日期】    970930
【裁判案由】    毒品危害防制條例等
【裁判全文】
臺灣苗栗地方法院刑事判決               97年度訴字第541號
公  訴  人  臺灣苗栗地方法院檢察署檢察官
被      告  甲○○
                    （現在臺灣苗栗看守所羈押中）
上列被告因毒品危害防制條例等案件，經檢察官提起公訴（97年
度偵字第2946號、97年度偵字第3072號、97年度毒偵字第855 號
），本院依簡式審判程序判決如下：
    主  文
甲○○施用第一級毒品，累犯，處有期徒刑柒月。又施用第二級
毒品，累犯，處有期徒刑參月。又共同竊盜，累犯，處有期徒刑
捌月。又踰越安全設備竊盜，累犯，處有期徒刑拾月。應執行有
期徒刑貳年貳月。
    犯罪事實及理由
一、犯罪事實：
（一）甲○○曾因偽造文書案件，經本院於民國94年1 月6 日，
      以93年度苗簡字第742 號判決，判處有期徒刑4 月，於94
      年3 月1 日判決確定，並於94年3 月31日易科罰金執行完
      畢（構成累犯）。又曾因施用毒品案件，經送觀察、勒戒
      後，認無繼續施用毒品之傾向，於96年3 月13日釋放出所
      ，並由台灣苗栗地方法院檢察署檢察官於同日以96年度毒
      偵字第310 號、96年度毒偵緝字第12號為不起訴處分確定
      。詎其仍不知悔改，於上述觀察、勒戒執行完畢後5 年內
      ，復基於施用第1 級毒品海洛因之犯意，於97年4 月21日
      上午9 時許，在苗栗縣頭份鎮○○路○路家族之廁所內，
      以將海洛因摻入香菸內點燃吸食之方式，施用第1 級毒品
      海洛因1 次。另基於施用第2 級毒品甲基安非他命之犯意
      ，於上開同一時、地，以將甲基安非他命放置於玻璃球吸
      食器（未扣案）內，以火加熱燒烤後使成煙霧，再以口鼻
      吸食之方式，施用甲基安非他命1 次。嗣苗栗縣警察局頭
      份分局偵查隊員警，於97年4 月21日下午5 時55分許，至
      苗栗縣頭份鎮○○里○○街6 號訪查，於5 樓電梯口，見
      甲○○行跡可疑，上前加以盤查，甲○○在其施用甲基安
      非他命之犯行尚未被發覺前，主動向警方坦承其有上開施
      用甲基安非他命之犯行而自首，警方將甲○○帶回分局徵
      其同意後，對其採尿送驗結果，其尿液除呈有甲基安非他
      命陽性反應外，同時呈有嗎啡陽性反應，始發現其另有施
      用海洛因之犯行（97年度毒偵字第855 號偵查卷部分）。
（二）甲○○與邱放輝（已歿，經檢察官另為不起訴處分）共同
      基於意圖為自己不法所有之犯意聯絡，於96年12月25日上
      午9 時30分許，由甲○○駕駛向不知情之李俊彬借用之車
      號KY─9729號自小客車（該車為李俊彬先前向不知情之鄭
      明政所借用），搭載邱放輝，至苗栗縣竹南鎮○○里○○
      路126 號出租套房處，邱放輝利用曾擔任該出租套房管理
      員之便，以大門鑰匙打開大門（侵入住居罪部分未據告訴
      ），至4 樓AA房（儲藏室），再以儲藏室鑰匙打開儲藏室
      ，由邱放輝徒手竊取屋主黃貞雄所有，由管理員乙○○管
      理之監視器主機1 台，再取出2 樓2G套房之備份鑰匙，由
      甲○○徒手竊取該套房內黃貞雄所有黑色公事包1 個（內
      有施采妮印章1 顆、行動電話1 支及珍珠項鍊飾品等物）
      ，得手後逃逸，至竊得之監視器主機1 台及行動電話，由
      邱放輝拿走，其餘贓物則被丟棄。嗣苗栗縣警察局竹南分
      局竹南派出所員警，於同日接獲該出租套房現任管理員乙○○報案後，依監視器錄影畫面顯示之車牌號碼，循線查
      獲甲○○（97年度偵字第2946號偵查卷部分）。
（三）甲○○於97年4 月15日上午10時許，騎乘機車經過苗栗縣
      頭份鎮○○里○○鄰○○街109 巷26號，見屋主丙○○正好
      騎機車外出，且該處2 樓窗戶未上鎖，遂意圖為自己不法
      之所有，自該屋大門上方鐵架攀爬至2 樓陽台，再踰越窗
      戶進入屋內，竊取丙○○所有現金新臺幣（下同）8 千多
      元、金飾1 批（約值7 萬元）及倫飛牌筆記型電腦1 台（
      約值5 千元），得手後再循原路徑逃逸，並將竊得及變賣
      贓物所得之贓款，全部花用殆盡。嗣苗栗縣警察局頭份分
      局偵查隊員警，於97年4 月21日下午5 時55分許，至苗栗
      縣頭份鎮○○里○○街6 號訪查，在5 樓電梯口，見甲○○行跡可疑，上前加以盤查，甲○○在其上開犯行尚未被
      發覺前，主動向警方坦承其有上開竊盜犯行而自首（97年
      度偵字第3072號偵查卷部分）。
（四）案經苗栗縣警察局竹南分局及苗栗縣警察局頭份分局分別
      報請台灣苗栗地方法院檢察署檢察官偵查起訴。
二、證據名稱：
（一）犯罪事實欄（一）─97年度毒偵字第855號偵查卷部分：
 （1）被告甲○○於警詢時及偵、審中之自白。
 （2）苗栗縣警察局頭份分局毒品犯罪嫌疑人尿液採驗作業管制
      紀錄影本1紙。
 （3）詮昕科技股份有限公司濫用藥物尿液檢驗報告1紙。
 （4）尿液勘察採證同意書1紙。
 （5）濫用藥物尿液檢驗監管紀錄表3聯。
 （6）臺灣高等法院被告前案紀錄表、臺灣苗栗地方法院檢察署
      刑案資料查註紀錄表。
（二）犯罪事實欄（二）─97年度偵字第2946號偵查卷部分：
 （1）被告甲○○於警詢時及偵、審中之自白。
 （2）證人李俊彬、鄭明政於警詢時之證述。
 （3）被害人乙○○於警詢時及檢察官偵查中之指訴。
 （4）監視器錄影畫面翻拍照片8張。
 （5）車籍查詢─基本資料詳細畫面1紙。
 （6）臺灣高等法院被告前案紀錄表、臺灣苗栗地方法院檢察署
      刑案資料查註紀錄表。
（三）犯罪事實欄（二）─97年度偵字第3072號偵查卷部分：
 （1）被告甲○○於警詢時及偵、審中之自白。
 （2）被告甲○○自白書1 紙。
 （3）現場照片2張。
 （4）被害人丙○○於警詢時之陳述。
 （5）臺灣高等法院被告前案紀錄表、臺灣苗栗地方法院檢察署
      刑案資料查註紀錄表。
三、應適用之法條：
（一）刑事訴訟法第273 條之1 第1 項、第299 條第1 項前段、
      第310 條之2、第454條第1項。
（二）毒品危害防制條例第10條第1項、第2項。
（三）刑法第11條前段、第28條、第320 條第1 項、第321 條第
      1 項第2 款、第47條第1 項、第62條前段、第51條第5 款
      。
（四）刑法施行法第1條之1。
四、本判決係依刑事訴訟法第310 條之2 、第454 條第1 項製作
    ，依法僅記載當事人欄、主文、犯罪事實、證據名稱以及應
    適用之法條，其中犯罪事實部分，依同法第308 條之修正立
    法理由，亦僅記載犯罪構成要件事實，關於刑罰加重事由（
    含累犯在內）免予記載（法院辦理刑事訴訟案件應行注意事
    項第144 點參照），但仍於主文予以表明，並於應適用之法
    條欄予以引用。如不服本判決，應於判決送達之日起10日內
    ，向本院提起上訴。
本案經檢察官唐先恆到庭執行職務。
中    華    民    國    97    年    9     月    30    日
                  刑事第三庭    法  官  柳章峰
以上正本證明與原本無異。
如不服本判決，應於判決送達後10日內向本院提出上訴狀（應抄
附繕本），其未敘述上訴理由者，應於上訴期間屆滿後20日內補
提理由書狀於本院，上訴於臺灣高等法院臺中分院。告訴人或被
害人如對於本判決不服者，應具備理由請求檢察官上訴，其上訴
期間之計算係以檢察官收受判決正本之日期為準。
                                書記官  陳采瑜
中    華    民    國    97    年    9     月    30    日
附記論罪之法條全文：
毒品危害防制條例第10條：
施用第1 級毒品者，處6月以上5年以下有期徒刑。
施用第2 級毒品者，處3年以下有期徒刑。
刑法第320 條第1 項：
意圖為自己或第三人不法之
所有，而竊取他人之動產者，為竊盜罪，處5 年以下有期徒刑、
拘役或5 百元以下罰金。
刑法第321條：
犯竊盜罪而有左列情形之一者，處6 月以上、5 年以下有期徒刑
：
一、於夜間侵入住宅或有人居住之建築物、船艦或隱匿其內而犯
    之者。
二、毀越門扇、牆垣或其他安全設備而犯之者。
三、攜帶兇器而犯之者。
四、結夥3 人以上而犯之者。
五、乘火災、水災或其他災害之際而犯之者。
六、在車站或埠頭而犯之者。
前項之未遂犯罰之。


司法院資訊處製作；財團法人民間司法改革基金會備份。
